【裁判字號】    90,重訴,942
【裁判日期】    900716
【裁判案由】    確認債權不存在
【裁判全文】
臺灣臺北地方法院民事裁定  九十年重訴字第九四二號
    原      告  甲○○
    訴訟代理人  徐滄明  律師
    被      告  富邦證券金融股份有限公司  台北市○○區○○路四段一六九號二
                              .
    法定代理人  簡從德  住同右.
    訴訟代理人  謝鵬翔  住台北市○○路○段一六九號二十二樓
右當事人間請求確認債權不存在事件本院裁定如左：
    主      文
原告之訴駁回。
訴訟費用由原告負擔。
    理      由
一、按起訴之訴訟標的為確定判決之效力所及者，法院應以裁定駁回之；民事訴訟法
    第二百四十九條第一項第七款定有明文。
二、本件原告起訴主張訴外人張朝喨為護盤國產汽車股票，於八十七年十月間，透過
    協和證券公司營業員王玉芬，未經原告同意擅自冒用原告名義充當人頭，購買國
    產汽車股票，八十七年十月十二日以每股五十八．五元購買一百二十九張（每張
    一千股），融資四百五十二萬七千元；八十七年十月十三日以同一價格購購買二
    十張，融資額七十萬二千元；八十七年十月十四日以同一價格購買六十四張，融
    資額二百二十四萬六千元（融資額共計七百四十七萬五千元）。嗣因違約交割事
    件發生，被告於八十八年五月三日與張朝喨、張朝翔就系爭股票融資達成和解並
    簽訂協議書，是被告應知前開融資額非原告所為，而本件原告法律上之地位，因
    原告仍有請求給付之虞，須以確定判決除去之，故自得提起確認就該購買「國產
    車」股票，共計二百一十三萬（二十一萬三千股）向被告融資七百四十七萬五千
    元之債權不存云云。
三、按債務人對於支付命令未於法定期間提出異議者，支付命令與確定判決有同一之
    效力。民事訴訟法第五百二十一條定有明文。查被告曾對原告聲請發支付命令，
    其內容略謂原告開立信用帳戶後，從事融資融券信用交易，買進國產車股票共計
    二十一萬三千股，共計融資七百四十七萬五千元，嗣因國產車股票於八十七年十
    一月二十日停止交易，被告曾於八十七年十二月二十一日通知債務人償還借款並
    取回融資買進股票，惟原告並未置理，為此聲請發支付命令等語。而該八十九年
    促字第二三四九五號支付命令經本院於八十九年六月二十三日裁定後，於八十九
    年六月三十日送達原告，原告未於二十日內提出異議而確定。此業經本院調閱前
    開卷宗屬實。是前開支付命令既已確定，自與確定判決有同一效力，而該支付命
    令係屬給付之訴，當事人為本件兩造，訴訟標的為融資債權。而本件原告所提起
    之確定之訴，當事人與前開支付命令相同，訴訟標的為確認融資債權不存在，是
    本件之聲明與前開支付命令裁定之聲明係屬可代用，自屬同一事件。則基於民事
    判決既判力之遮斷效，原告所請求確認不存在之融資債權既為前開支付命令既判
    力所及，其自不得就兩造間，因融資契約所產之融資債權請求確認不存在之訴。
    是依前述民事訴訟法第二百四十九條第一項第七款之規定，原告起訴不合法，應
    予駁回。
三、依民事訴訟法第二百四十九條第一項第七款、第九十五條、第七十八條，裁定如
    主文。
中      華      民      國    九十      年      七      月     十六     日
                                            民事第四庭法      官  洪于智
右為正本係照原本作成
如對本裁定抗告須於裁定送達後十日內向本院提出抗告狀
中      華      民      國    九十      年      七      月     十六     日
                                                          書記官  林佳蘋


司法院資訊處製作；財團法人民間司法改革基金會備份。
